最高法院刑事判決　　　　　　　　　 111年度台上字第2717號
上　訴　人　蘇銘宥


選任辯護人　陳水聰律師
　　　　　　簡汶珊律師
　　　　　　吳金源律師
上列上訴人因違反毒品危害防制條例等罪案件，不服臺灣高等法
院高雄分院中華民國111年2月24日第二審判決（110 年度上訴字
第734號，起訴案號：臺灣屏東地方檢察署109年度軍偵字第89號
、109年度偵字第6974號），提起上訴，本院判決如下：
    主  文
上訴駁回。
    理  由
按刑事訴訟法第377 條規定：上訴於第三審法院，非以判決違背
法令為理由，不得為之。是提起第三審上訴，應以原判決違背法
令為理由，係屬法定要件。如果上訴理由書狀並未依據卷內訴訟
資料，具體指摘原判決不適用何種法則或如何適用不當，或所指
摘原判決違法情事，顯與法律規定得為第三審上訴理由之違法情
形，不相適合時，均應認其上訴為違背法律上之程式，予以駁回
。  
查：
本件原判決維持第一審論處上訴人蘇銘宥共同犯修正前毒品危
  害防制條例（下稱毒品條例）第4條第3項之販賣第三級毒品共
  4罪刑（各處有期徒刑2年2月，並定應執行有期徒刑3年），另
  均為沒收（追徵）宣告之判決，駁回檢察官及上訴人在第二審
  之上訴，已綜合卷內所有證據資料及調查證據之結果，敘明認
  定上訴人有原判決事實欄一所載，與綽號「萊爾富」之成年男
  子共同販賣第三級毒品予古政賢、顏博偉共4 次等犯行之得心
  證理由。並敘明如何應適用毒品條例第17條第2 項及刑法第59
  條規定遞減其上開4罪之刑等旨（見原判決第4至5頁）。
經核原判決之採證認事並無違反經驗法則、論理法則，亦無任
  意推定犯罪事實、違背證據法則、判決理由不備、理由矛盾或
  不適用法則、適用法則不當之違誤；且本件之科刑及酌定執行
  刑，並未逾法定刑度，亦無濫用量刑職權之情事，自難率指為
  違法。
再：毒品條例第17條第1項規定：「犯第4條至第8 條、第10條
  或第11條之罪，供出毒品來源，因而查獲其他正犯或共犯者，
  減輕或免除其刑」，旨在鼓勵毒品下游者具體供出其上游供應
  人，俾進一步擴大查緝績效，找出其他正犯或共犯，以確實防
  制毒品泛濫或更為擴散。所謂「供出毒品來源，因而查獲」，
  係指被告翔實供出毒品來源之具體事證，因而使有偵查（或調
  查）犯罪職權之公務員知悉而對之發動偵查（或調查），並因
  而查獲者而言。原判決已依憑卷附相關證據資料，敘明：上訴
  人雖供稱其毒品上手為鍾馥好，且經屏東縣政府警察局屏東分
  局偵辦，然除上訴人之供述外，並無其他證據證明鍾馥好為其
  販賣毒品之來源，經原審再行函查結果：臺灣屏東地方檢察署
  亦覆稱無證據足資證明鍾馥好涉此部分販賣第三級毒品案，業
  已簽結等旨（見原判決第5至6頁）。原判決因認上訴人本案犯
  行無從適用毒品條例第17條第1 項規定減免其刑，核無應於審
  判期日調查之證據未予調查、適用法則不當或不適用法則之違
  法。又個案事實情節不一，原難比附援引；本件尚無從引用他
  案對於是否適用毒品條例第17條第1 項之認定，作為原判決此
  部分認定是否適法之判斷基準。
上訴人之上訴意旨並未依據卷內訴訟資料，具體指摘原判決有
  何違背法令之情形，仍執陳詞，指稱：依本院107 年度台上字
  第1298號、109 年度台上字第2888號判決意旨，原審未調卷就
  調查資料綜合考量，即認無毒品條例第17條第1 項規定之適用
  ，有判決不適用法則或適用法則不當、應於審判期日調查之證
  據而未予調查之違誤等語，僅就原審採證認事適法職權行使及
  原判決已明白論斷之事項，再為爭執，核與法律規定得為第三
  審上訴理由之違法情形不相適合。
綜上，應認上訴人之上訴為違背法律上之程式，予以駁回。
據上論結，應依刑事訴訟法第395條前段，判決如主文。
中    華    民    國   111    年    5     月    26    日
                  刑事第四庭審判長法  官  林  立  華  
                                  法  官  謝  靜  恒  
                                  法  官  林  瑞  斌  
                                  法  官  王  敏  慧  
                                  法  官  李  麗  珠  
本件正本證明與原本無異
                                  書記官
中    華    民    國   111    年    6     月    1     日